---
title: "DatasauRus"
author: "Bryan Avila"
date: "2025-10-16"
output: html_document
---

# Práctica: The Datasaurus data package


### Análisis de datos

En esta sección se realizará un analisis exploratorio del Dataset llamado `DatasauRus`.


### Librerias por utilizar

Estas librerías facilitan el acceso a los datos y su posterior manipulación y transformación.

```{r librerias}
suppressPackageStartupMessages(library(dplyr))
library(datasauRus)
```



# Parte A: Visualización de los datos

En la siguiente tabla se pueden visualizar los datos correspondientes al análisis.

```{r visualizacion}
datasaurus_dozen %>%
  group_by(dataset) %>%
  summarise(
    mean_x    = mean(x),
    mean_y    = mean(y),
    std_dev_x = sd(x),
    std_dev_y = sd(y),
    corr_x_y  = cor(x, y)
  )
```

### Carga de la Libreria grafica

Se utiliza para crear gráficos y visualizaciones de datos.

```{r libreriaG}
library(ggplot2)
```



### Visualización de los graficos

A continuación se podrán visualizar los gráficos de cada conjunto de datos.

```{r visualizacionG}
ggplot(datasaurus_dozen, aes(x = x, y = y, color = dataset)) +
  geom_point() +
  theme_void() +
  theme(legend.position = "none") +
  facet_wrap(~dataset, ncol = 3)
```


# Parte B: Regresión Lineal(Bullseye)

La regresión lineal nos muestra la relación entre X y Y, indicando la tendencia general de los datos.


### Visualización de los resultados

Se visualizara los resultados obtenidos a partir de los datos.

```{r regresion_bullseye}
# Filtrar solo el dataset "bullseye"
bullseye_data <- datasaurus_dozen %>% 
  filter(dataset == "bullseye")

# Graficar puntos + línea de regresión lineal
ggplot(bullseye_data, aes(x = x, y = y)) +
  geom_point(color = "steelblue", size = 2, alpha = 0.7) +   # puntos
  geom_smooth(method = "lm", color = "red", se = TRUE) +     # línea de regresión
  labs(
    title = "Regresión Lineal: 'Bullseye'",
    subtitle = "Línea roja: Tendencia lineal",
    x = "Variable X",
    y = "Variable Y"
  ) +
  theme_minimal()
```

### Concluciones

Como podemos observar que la línea de regresión lineal presenta una pendiente ligeramente negativa, lo que sugiere una débil tendencia decreciente entre "X" y "Y".

Sin embargo, la distribución de los datos es dispersa y no sigue un patrón estrictamente lineal, por lo que la regresión lineal no logra demostrar como se comportan los datos.

